---
title: "homework 4"
output: html_document
params:
  studentName: "郭如婷"
  studentID: "410773111"
---

# 注意事項

存檔與填寫注意事項：

假設你叫王小明，學號41078392。

  1. 有些同學可能家裡電腦不是utf-8設定，為防萬一，請於存檔時使用：File > save with enconding, 然後選utf-8

  2. 本文檔開始的Frontmatter中，studentID（即key）其value目前為"你的學號"，以上面學號為例則必需改成"41078392"；而studentName（key）其value目前為"你的名字"，以上面名字為例則必需改成"王小明"
  
> 每次作業滿分10分：有寫作業於期限內上傳得3分，剩餘7分依作業準確率決定最後得分多寡，除非該題另有規定。

> 前述存檔與frontmatter要求缺任何一個則扣1分。

請先執以下code chunk, 引入所需packages，答案禁止引用其他套件（Package）。
```{r setup, include=FALSE}
knitr::opts_chunk$set(echo = F, eval=F)
library(jsonlite); library(lubridate); library(readr); library(stringr); library(purrr)
```

# 題目

完成第4章綜合練習以下幾題：

### 4 Image{-}

```{r data4}
library(magick)
# windows user needs this step
download.file("https://www.dropbox.com/s/7ab61bq92s9yt4e/ntpu.png?dl=1",destfile = "./ntpu.png",mode = "wb")
# read original image file
ntpuLogo <- image_read("./ntpu.png")
# convert image into a matrix of color codes (raster matrix)
ntpuLogoRaster <- as.raster(ntpuLogo)

# plot raster image
plot(ntpuLogoRaster)
```


#### 4.1 Red frame{-}




```{r ans41}
# ntpuLogoRaster_redFrame
ntpuLogoRaster[1, 1] # get you "transparent" as a color

ntpuLogoMatrix <- as.matrix(ntpuLogoRaster)
ntpuLogoMatrix[1, 1] # get you "transparent" as character
plot(ntpuLogoRaster)
ntpuLogoRaster<-as.raster(ntpuLogoMatrix) # work again
plot(as.raster(ntpuLogoMatrix))
ntpuLogoRaster_redFrame<-as.raster(ntpuLogoMatrix)
{ntpuLogoRaster_redFrame[c(1),c(1:300)]<-"red"
ntpuLogoRaster_redFrame[c(1:183),c(1)]<-"red"
ntpuLogoRaster_redFrame[c(183),c(1:300)]<-"red"
ntpuLogoRaster_redFrame[c(1:183),c(300)]<-"red"}

plot(ntpuLogoRaster_redFrame)
# ntpuLogoRaster_redFrame
```

#### 4.2 Create grey rectangular{-}

```{r ans42}
# ntpuLogoRaster_greySelect
ntpuLogoMatrix[c(105:145),c(55:95)]<-"grey"
ntpuLogoRaster_greySelect<-as.raster(ntpuLogoMatrix)
plot(ntpuLogoRaster_greySelect)
```

#### 4.3 Blue falcon{-} 


```{r ans43}
ntpuLogoRaster_blue <- ntpuLogoRaster
{
as.matrix(ntpuLogoRaster_blue)
whichIsNotTransparent<-which(ntpuLogoRaster_blue !="transparent") 
}
ntpuLogoRaster_blue[whichIsNotTransparent] <- "blue"
plot(ntpuLogoRaster_blue)
# whichIsNotTransparent
```

### 6. Help spot{-}
[婦幼安全警示點](https://data.gov.tw/dataset/6247)

Run the following program to get the data object **hotSpot**
```{r data6}
helpSpotResponse <- 
  httr::GET("https://od.moi.gov.tw/api/v1/rest/datastore/A01010000C-000628-063",content_type_json())
hotSpot <- httr::content(helpSpotResponse)
```

#### 6.1 Delete Record{-}

```{r ans61}
# recordsList
recordsList <- hotSpot[["result"]][["records"]][-1]
recordsList

```


#### 6.2 list to data frame{-}

```{r ans62}
# df_records
df_records <- data.frame(matrix(unlist(recordsList),
                                nrow=length(recordsList), byrow=T))
names(df_records) <- c("No","Address","DeptNm","BranchNm","Contact")
df_records
```

#### 6.3{-}
 

```{r ans63}
## df_records[c("DeptNm", "BranchNm)]
df_records$DeptNm <- as.factor(df_records$DeptNm)
df_records$BranchNm <- as.factor(df_records$BranchNm)
df_records[c("DeptNm", "BranchNm")]
```

#### 6.4{-}

```{r ans64}

# df_records$county
df_records$county <- substring(df_records$DeptNm,1,3)
df_records$county[74:83] <- substring(df_records$Address[74:83],1,3)
df_records$county <- as.factor(df_records$county)
df_records$county





```

#### 6.5{-}

```{r ans65}





# df_records$zone
df_records$zone <- ifelse(df_records$county %in% c("臺北市","新北市","基隆市",
          "新竹市","桃園市","新竹縣","宜蘭縣"),"北部地區",
                   ifelse(df_records$county %in% c("臺中市","苗栗縣",
          "彰化縣","南投縣","雲林縣"),"中部區域",
                   ifelse(df_records$county %in% c("高雄市","臺南市",
          "嘉義市","嘉義縣","屏東縣","澎湖縣"),"南部區域","東部區域")))
df_records$zone <- as.factor(df_records$zone)
df_records$zone







```

